---
title: "Regresión lineal Multiple"
author: "Cristian David Pachacama"
date: "1 de Agosto de 2015"
output: html_document
---

### 2.1.- Lectura de archivos

Primero que nada, leemos los archivos ` "poblacion1.xlsx" `, ` "poblacion2.xlsx"` mediante el codigo:
```{r,echo=FALSE,eval=TRUE}
library(readxl)
#dir<-"C:/Users/hp/Git Repositorio R(nube)/Regresion-Lineal-Multiple"
#setwd(dir)
```

```{r,echo=TRUE,eval=TRUE}
pobla1<-read_excel("poblacion1.xlsx",sheet=1,na="")
pobla2<-read_excel("poblacion2.xlsx",sheet=1,na="")
```
Ahora mostramos los data frames:
```{r,echo=TRUE,eval=TRUE}
library(DT)
datatable(pobla1)
datatable(pobla2)
```
Podemos observar que "pobla1" dispone de `r nrow(pobla1)` observaciones de `r ncol(pobla2)` variables. Mientras que "pobla2" posee `r nrow(pobla1)` observaciones de `r ncol(pobla2)` variables.

### 2.2.-Union de archivos

En este item usaremos la funcion  ` merge()` que nos permite unir dos data frames si poseen una columna comun, lo hacemos mediante el siguiente codigo:

```{r,echo=TRUE,eval=TRUE}
poblacion<-merge(pobla1,pobla2,by="identificador",suffixes=c("",""))
```
Y obtenemos la siguiente data:

```{r,echo=FALSE,eval=TRUE}
datatable(poblacion)
```

### Diagramas de Cajas e Histogramas

Ahora generamos los diagramas de cajas e histogramas de variables numericas y categoricas respectivamente.

```{r,echo=TRUE,eval=TRUE}
for(j in 2:dim(poblacion)[2]){
    if(is.numeric(poblacion[,j])==TRUE){
      boxplot(poblacion[,j])
      title(names(poblacion)[j])
    }else {
      #if(is.factor(p[,j])==TRUE){
      barplot(table(poblacion[,j]))
      title(names(poblacion)[j])
    }
}
```

### 2.3.- Medidas de dispersion

A continuacion calculamos los maximos, minimos, medias, etc. de las variables numericas, y la frecuencia de variables categoricas.

```{r,echo=FALSE,eval=TRUE}
    Clase<-1:dim(poblacion)[2]
    Maximo<-1:dim(poblacion)[2]
    Minimo<-1:dim(poblacion)[2]
    Media<-1:dim(poblacion)[2]
    Desviacion<-1:dim(poblacion)[2]
    Primer_Cuantil<-1:dim(poblacion)[2]
```

```{r,echo=TRUE,eval=TRUE}
for(j in 2:dim(poblacion)[2]){
    if(is.numeric(poblacion[,j])==TRUE){
      Clase[j] <- class(poblacion[,j])
      Maximo[j] <- max(poblacion[,j])
      Minimo[j] <- min(poblacion[,j])
      Media[j] <- mean(poblacion[,j])
      Desviacion[j]<-sd(poblacion[,j])
      Primer_Cuantil[j]<- quantile(poblacion[,j],probs=seq(0,1,0.25),na.rm = FALSE)[2]
    }else {
      
      Clase[j] <- class(poblacion[,j])
      Maximo[j] <- NA
      Minimo[j] <- NA
      Media[j] <- NA
      Desviacion[j] <- NA
      Primer_Cuantil[j] <- NA 
      table(poblacion[,j])/dim(poblacion)[1]
    }
}
```


```{r,echo=FALSE,eval=TRUE}
    dispersion<-data.frame(names(poblacion),Clase,Maximo,Minimo,Media,Desviacion,Primer_Cuantil)
    datatable(dispersion)
```

Luego para las variables categoricas, se muestran las frecuencias:

```{r,echo=FALSE,eval=TRUE}
    table(poblacion[,9])/dim(poblacion)[1]
    table(poblacion[,10])/dim(poblacion)[1]
```   


### 2.4.- Calculo de la correlacion entre la poblacion y las otras variables

Para calcular la correlacion entre la poblacion y el resto de variables numericas usamos el siguiente codigo:

```{r,echo=TRUE,eval=TRUE}
    correlacion <- 3:dim(poblacion)[2]
    correlacion[1] <- NA
for(i in 2:dim(poblacion)[2]){
  if(is.numeric(poblacion[,i])==TRUE){
  correlacion[i] <- cor(poblacion[,2],poblacion[,i])
  } else {
    correlacion[i] <- NA
  }
}
```

```{r,echo=FALSE,eval=TRUE}
  datatable(data.frame(names(poblacion),correlacion))
```

### 2.5.-Prueba de hipotesis para la diferencia de medias

Se desea conocer si con una confiabilidad de 90% se puede asumir que la media de la variable "poblacion" en el grupo donde serv.bas.compl=SI es distinda a la media del grupo donde serv.bas.compl=NO. Para ello antes de hacer el test (prueba de hipotesis) manipulamos la data "poblacion"

```{r,echo=TRUE,eval=TRUE}
  #Primero modificamos la data, para transformar a "factor las columnas region y serv.bas..." para poder usar el test t(student)
  servicios<-factor(poblacion[,"serv.bas.compl"],levels=c("SI","NO"),labels=c("si","no"))
  region<-factor(poblacion[,"region"],levels=c("A","B"),labels=c("a","b"))
  poblacion_fac<-data.frame(poblacion[,1:7],region,servicios)
```

Luego hacemos un grafico de cajas para observar como se comporta la "poblacion" en los dos grupos.

```{r,echo=TRUE,eval=TRUE}
  plot(poblacion ~ servicios , data = poblacion_fac) 
```  

Y finalmente realizamos la prueba de hipotesis para la diferencia de medias
```{r,echo=TRUE,eval=TRUE}
  prueba<-t.test(poblacion ~ servicios , data = poblacion_fac, conf.level=0.9)
  prueba
```
Como podemos observar el intervalo de confianza para la diferencia de medias es $$ [ `r prueba[["conf.int"]][1]` ; `r prueba[["conf.int"]][2]`  ]  $$
Como vemos este intervalo posee al cero. Por lo tanto se acepta que la diferencia de medias es igual a cero.

### 2.6.- Regresion Lineal Multiple

Planteamos el modelo de regresion lineal multiple tomando como variable independiente a "poblacion" y como variables explicativas a "pobl.mayor", "menores.18","tasa.crimen" debido a que fueron las variables que presentaron la mayor correlacion con la poblacion. Y se obtuvo lo siguiente:
```{r,echo=TRUE,eval=TRUE}
  regre<-lm(poblacion~var.pobl.mayor+menores.18+tasa.crimen,data=poblacion_fac)
```

$$\hat{`r substring(names(poblacion)[2],1,2)`} = `r regre$coefficients[1]` + `r regre$coefficients[2]`  \hat{`r substring(names(poblacion)[3],1,2)`} +  `r regre$coefficients[3]`  \hat{`r substring(names(poblacion)[4],1,2)`} +  `r regre$coefficients[4]`  \hat{`r substring(names(poblacion)[7],1,2)`}$$

En la siguiente tabla se reumen los resultados mas importantes de la regresion

```{r,echo=TRUE,eval=TRUE}
  summary(regre)
```

### 2.7.- Interpretacion del $R^2$

Obtubimos un $R^2=`r summary(regre)[["r.squared"]]`$ , lo que quiere decir que la regresion explica el $`r 100*summary(regre)[["r.squared"]]`%$ de la variabilidad.

### 2.8 Significancia de la Regresion

Para anaizar la significancia de la regresion nos ayudaremos de la tabla ANOVA
```{r,echo=TRUE,eval=TRUE}
  summary(aov(regre))
```

### 2.9 Analisis de Residuos

A continuacion para el analisis de residuos usaremos varios criterios, el primero de ellos es:
```{r,echo=FALSE,eval=TRUE}
residuos<-1:40  #almacenamos los residuos en el vector "resid"
for(i in 1:40){
  residuos[i]<-summary(regre)[["residuals"]][i]
}
```
#### Grafica poblacion vs residuos

A continuacion se muestra la grafica de dispersion de poblacion vs residuos

```{r,echo=TRUE,eval=TRUE}
  plot(poblacion[,"poblacion"],residuos)
```

#### Histograma de residuos

Para poder tratar de observar cierta semejanza a la distribucion normal, hacemos el respectivo histograma

```{r,echo=TRUE,eval=TRUE}
  hist(residuos)
```

#### Comparacion con Cuantiles teoricos

Compararemos a los cuantiles de los residuos, con los cuantiles teoricos de la distribucion normal, esto ayudados de la fucion  ` qqnorm() ` 
```{r,echo=TRUE,eval=TRUE}
qqnorm(residuos)
qqline(residuos)
```





